【裁判字號】    91,交易,516
【裁判日期】    920110
【裁判案由】    過失傷害
【裁判全文】
臺灣桃園地方法院刑事判決                        九十一年度交易字第五一六號
    公  訴  人  臺灣桃園地方法院檢察署檢察官
    被      告  甲○○  女  四.
右列被告因過失傷害案件，經檢察官提起公訴（九十一年度偵字第一五四號），本院
判決如左：
    主  文
甲○○因過失傷害人，處拘役貳拾日，如易科罰金，以參佰元折算壹日。
    事  實
一、甲○○於民國九十一年四月九日上午八時三十分許，駕駛車號Ｕ四─一六二二號
    自用小客車，由桃園縣龍潭鄉往中壢市方向，沿桃園縣平鎮市○○路外側車道行
    駛，行經同路六六七號前時，理應注意車輛同向行駛（起訴書誤載為在同一車道
    行駛時，後車與前車應隨時保持可以煞停之距離）時，應注意車前狀況及兩車併
    行之間隔，隨時採取必要之安全措施。而依當時天候、路況均良好，並無不能注
    意之情事，其竟疏於注意，遂於通過上開路段時，超越乙○○所騎乘之車號ＥＷ
    Ｈ─八七五號輕型機車，適有乙○○為閃避該處路邊停放車輛，亦疏未注意兩車
    併行間隔，而騎乘上開機車緊沿慢車道左側行駛，甲○○所駕駛之上開小客車右
    前車門附近不慎擦撞乙○○所騎乘機車車身左側，致乙○○人車倒地，受有頭部
    外傷之傷害。甲○○於車禍肇事後，在其犯罪未經有偵查犯罪職權之機關或公務
    員發覺前，向前來處理之桃園縣警察局平鎮分局北勢派出所員警黃格生自首其罪
    ，並接受裁判。
二、案經乙○○訴由桃園縣警察局平鎮分局報告台灣桃園地方法院檢察署檢察官偵查
    起訴。
   理  由
一、訊據被告甲○○雖坦承右開時、地發生車禍肇事之事實，惟矢口否認涉有過失傷
    害犯行，辯稱：乙○○是為了要閃旁邊車輛或前方障礙物，而碰到伊所駕駛小客
    車跌倒受傷，其無過失云云。經查：右揭事實，業據告訴人乙○○指訴綦詳；復
    觀之，警製道路交通事故調查表，肇事經過欄亦載明：「車號ＥＷＨ─八七五號
    輕型機車在前，車號Ｕ四─一六二二號自用小客車在後，行駛方向雙向直行中壢
    方向，不慎發生碰撞，導致機車倒地。」等情在卷，復酌以被告於本院審理時供
    稱：我開車號Ｕ四─一六二二號自用小客車經過十字路口，我有看到告訴人機車
    在我前方，車子很多，我車速很慢，後面車子按我喇叭，我車子原本在告訴人後
    方，經過告訴人騎乘的車號ＥＷＨ─八七五號輕型機車旁，因為她右邊有障礙物
    （路邊有停車），我想她因為要閃避，所以才碰到我的車子。我的車子右前門與
    告訴人的機車擦撞，‧‧‧‧。」等語在卷，核與證人承辦本案員警黃格生於本
    院審理時證稱：「甲○○當時車輛有移動過。甲○○有承認肇事。乙○○的機車
    留在原地。」、「她有主動承認她右前方車門撞到乙○○左後方引擎蓋。」等情
    相符。雖告訴人指稱：是被告所駕駛之小客車擦撞騎機車，其沒有過失云云，然
    審之該處慢車道寬有二．四公尺，且車禍現場距快車道外側車道邊線０‧三九公
    尺處即有被告所騎乘機車倒地後刮地痕，而告訴人所騎乘機車禍發生後，倒於慢
    車道左側緊鄰白線附近，本件車禍發生當時，路邊停有其他車輛等情，亦據證人
    警員黃格生證述在卷，已如前述；則告訴人於行經車禍現場時，若有注意兩車同
    向行駛，保持併行間隔，靠右行駛而遭被告所駕駛小客車擦撞，機車倒地位置當
    不致於緊沿慢車道左側白線處，且刮地痕亦不應出現快車道外側車道外側邊線，
    顯見本件車禍之發生係被告駕駛小客車與告訴人騎乘機車，同向併行未注意併行
    間隔所肇致。且本院將本案送請鑑定，亦同此認定，有台灣省桃園縣區車輛行車
    事故鑑定委員會九十一年十二月六日九十一府車鑑桃字第九一一三八四號函及鑑
    定意見書再卷足佐。告訴人上開指稱：其無過失云云顯無可採。
二、按車輛行駛時，駕駛人應注意車前狀況及兩車併行之間隔，隨時採取必要之安全
    措施，道路交通安全規則第九十四條第三項分別訂有明文。經查，被告係汽車駕
    駛人，自應知之甚稔，並應注意及之，復遵守該項規定，依當時當時狀況，並無
    不能注意之情事，豈被告竟疏未注意，駕車行駛未注意車前狀況及兩車併行之間
    隔，雖告訴人騎乘機車亦未疏注意兩車併行之間隔亦與有過失，惟仍無解於被告
    過失責任之成立。又告訴人係因本件車禍受有頭部外傷，有壢新醫院出具之診斷
    証明書一紙在卷可考，其受傷顯係因被告過失行為所造成，足認被告之過失行為
    與告訴人之傷害間，具有相當因果關係。是被告所犯事証明確，其犯行洵堪認定
    ，應予依法論科。
三、核被告之所為，係犯刑法第二百八十四條第一項前段之過失傷害罪。又被告於車
    禍肇事，即向前來處理之桃園縣警察局平鎮分局北勢派出所員警黃格生自首其罪
    ，並接受裁判乙節，亦據證人即警員黃格生於本院審理時證述在卷，應依刑法第
    六十二條前段減輕其刑。爰審酌被告過失程度、被害人與有過失及所受之傷勢、
    及犯罪後態度等一切情狀，量處如主文所示之刑，並諭知易科罰金之折算標準。
據上論斷，應依刑事訴訟法第二百九十九條第一項前段，刑法第二百八十四條第一項
前段、第六十二條前段、刑法第四十一條第一項前段，罰金罰鍰提高標準條例第一條
前段、第二條，判決如主文。
本案經檢察官陳俊茂到庭執行職務。
中      華      民      國    九十二    年        一        月    十    日
                                 臺灣桃園地方法院刑事第四庭
                                             法  官    邱  滋  杉
右正本證明與原本無異。
如不服本判決，應於判決送達後十日內向本院提出上訴狀( 應附繕本 )，上訴於
臺灣高等法院。
                                             書記官    周  巧  屏
中      華      民      國    九十二    年       一         月    十    日
附錄法條：
中華民國刑法第二百八十四條(過失傷害罪)
因過失傷害人者，處六月以下有期徒刑、拘役或五百元以下罰金，致重傷者，處一年
以下有期徒刑、拘役或五百元以下罰金。
從事業務之人，因業務上之過失傷害人者，處一年以下有期徒刑、拘役或一千元以下
罰金，致重傷者，處三年以下有期徒刑、拘役或二千元以下罰金。


司法院資訊處製作；財團法人民間司法改革基金會備份。
